【裁判字號】    95,抗,551
【裁判日期】    950905
【裁判案由】    本票裁定
【裁判全文】
臺灣臺北地方法院民事裁定               95年度抗字第551號
抗  告  人  甲○○
相  對  人  和潤企業股份有限公司
法定代理人  乙○○
上列當事人間本票裁定事件，抗告人對於中華民國95年6月21日
本院裁定提起抗告，本院裁定如下：
    主    文
抗告駁回。
抗告程序費用新臺幣壹仟元由抗告人負擔。
    理    由
一、按執票人依票據法第123 條規定，聲請法院裁定許可對發票
    人強制執行，係屬非訟事件，此項聲請之裁定，及抗告法院
    之裁定，僅依非訟事件程序，就本票形式上之要件是否具備
    予以審查為已足，並無確定實體上法律關係存否之效力，如
    發票人就票據債務之存否有爭執時，應由發票人提起確認之
    訴，以資解決（最高法院57年度臺抗字第76號、56年臺抗字
    第714 號判例意旨參照）。
二、本件相對人主張：其執有抗告人於民國92年9月8日簽發之本
    票1紙，內載金額新臺幣（下同）55萬元，付款地在臺北市
    ○○路121號15樓，利息按年息20%計算，免除作成拒絕證書
    ，到期日95年3月22日。詎屆期提示僅獲部分清償，其餘418
    ,688 元未獲付款，依票據法第123條聲請裁定許可強制執行
    等情，業據提出與所述相符之本票為證，原裁定予以准許，
    即無不合。
三、抗告意旨略以：伊有依約定給付自93年11月25日起至95年3
    月8日計28期款項計366,352元，並已自動繳回台塑一號6909
    -FR2000CC汽車一部，經相對人拍賣金額為108,990元，前二
    項合計475,340元，相對人未註明抗告人已繳金額。抗告人
    為標準卡奴，雖經債務協商，但抗告人因卡片列管無法繳分
    期款，後相對人要求抗告人繳回汽車才可協商，經抗告人於
    95年5月11日繳回汽車，該車至少價值30萬元，卻為相對人
    僅拍賣11萬元，相對人內部絕對有問題等語提出抗告，所稱
    即使屬實，亦係實體票據債務存否及數額之爭執，依首開說
    明，應另循訴訟程序解決，尚非本件非訟程序所得審究，仍
    應為許可強制執行之裁定。
四、據上論結，本件抗告為無理由，依非訟事件法第21條第2項
    、第24條、第46條、民事訴訟法第495條之1第1項、第449條
    第1項、第78條，裁定如主文。
中    華    民    國    95    年    9     月    5     日
                  民事第二庭審判長法  官   鄭純惠
                                  法  官   楊代華
                                  法  官   蔡政哲
以上正本係照原本作成。
如不服本裁定應於送達後10日內向本院提出抗告狀，並繳納抗告
費新臺幣1,000元，對於本件裁定再為抗告，僅得以其適用法規
顯有錯誤為理由，並經原法院之許可者為限。
中    華    民    國    95    年    9     月    5     日
                                  書記官  曾靖雯


司法院資訊處製作；財團法人民間司法改革基金會備份。
